【裁判字號】    98,訴,1278
【裁判日期】    990225
【裁判案由】    違反毒品危害防制條例
【裁判全文】
臺灣屏東地方法院刑事判決              98年度訴字第1278號
公  訴  人  臺灣屏東地方法院檢察署檢察官
被      告  甲○○
上列被告因違反毒品危害防制條例案件，經檢察官提起公訴（98
年度毒偵字第1465號、第1606號），嗣被告於本院準備程序進行
中先就被訴事實為有罪之陳述，本院告知被告簡式審判程序之旨
，並聽取當事人之意見後，本院合議庭裁定改由受命法官獨任依
簡式審判程序審理，判決如下：
    主  文
甲○○施用第一級毒品，處有期徒刑柒月；又施用第一級毒品，
處有期徒刑柒月，扣案殘留有第一級毒品海洛因之注射針筒壹支
、夾鏈袋壹個，均沒收銷燬。應執行有期徒刑壹年，扣案殘留有
第一級毒品海洛因之注射針筒壹支、夾鏈袋壹個，均沒收銷燬。
    事  實
一、甲○○前於民國94年間因施用毒品案件，經本院於94年8 月
    22日以94年毒聲字第517 號裁定送觀察、勒戒，認無繼續施
    用毒品之傾向，於94年12月5 日執行完畢釋放，並由臺灣屏
    東地方法院檢察署檢察官以94年度毒偵緝字第100 號、94年
    度毒偵字第2923號為不起訴處分確定。97年間復因施用第一
    級毒品、第二級毒品案件，經臺灣高等法院高雄分院以96年
    度上訴第2221號判處有期徒刑9 月、5 月，減為4 月15日、
    2 月15日確定；97年間又因施用第一級毒品、第二級毒品案
    件，經本院以96年度訴字第1322號判處有期徒刑10月、4 月
    確定，及以97年度訴字第319 號判處有期徒刑1 年、6 月確
    定，另因詐欺案件，經本院以96年度簡字第1929號判處有期
    徒刑3 月，減為1 月15日確定，上開案件定應執行有期徒刑
    2 年10月，於98年7 月10日假釋付保護管束，應至99年8 月
    5 日始期滿。詎其仍不知悔改，、戒絕毒品，明知海洛因經
    公告列為毒品危害防制條例第2 條第1 項第1 款之第一級毒
    品，不得非法持有、施用，竟基於施用第一級毒品海洛因之
    犯意，而為下列犯行：
(一)、甲○○於98年7 月26日上午8 時許，在屏東縣高樹鄉○○村
    ○○路50之8 號住處，將海洛因置入注射針筒內摻水稀釋後
    ，注射手臂血管之方式，施用第一級毒品海洛因1 次。嗣於
    98年7 月28日上午為警盤查，並經其同意接受採尿送驗，檢
    出嗎啡陽性反應，始查悉上情。
(二)、甲○○於98年8 月13日下午2 時許，在屏東縣高樹鄉○○村
    ○○村○○路28號廣法禪寺旁，將海洛因置入注射針筒內摻
    水稀釋後，注射手臂血管之方式，施用第一級毒品海洛因1
    次，為警當場查獲，扣得殘留有第一級毒品海洛因之注射針
    筒1 支、夾鏈袋1 個，並經警採尿送驗，檢出嗎啡陽性反應
    ，始查悉上情。
二、案經屏東縣政府警察局移送及屏東縣政府警察局里港分局報
    請臺灣屏東地方法院檢察署偵查起訴。
    理  由
一、本案被告甲○○所犯違反毒品危害防制條例案件，並非法定
    刑為死刑、無期徒刑或最輕本刑3 年以上有期徒刑之罪，亦
    非高等法院管轄第一審之案件，而被告於本院準備程序中就
    被訴事實為有罪之陳述，本院合議庭乃裁定由受命法官獨任
    進行簡式審判程序。又簡式審判程序之證據調查，依刑事訴
    訟法第273 條之2 規定，不受同法第159 條第1 項審判外陳
    述排除之限制，再被告對於卷內之各項證據，亦不爭執證據
    能力，故卷內所列之各項證據，自得作為證據，先予敘明。
二、上揭事實，業據被告坦承不諱，其為警所採集之尿液檢體，
    經送請台灣檢驗科技股份有限公司以酵素免疫分析法及氣相
    層析質譜儀法檢驗，結果均呈嗎啡陽性反應，有該公司98年
    8 月18日編號KＺ000000000000號、98年8 月27日編號KＺ0000
    00000000號濫用藥物尿液檢驗報告及尿液送檢人真實姓名對
    照表各1 份在卷足憑；另扣案之注射針筒1 支及夾鏈袋1 個
    ，經屏東縣警察局里港分局警員以臺灣尖端先進生技醫藥股
    份有限公司毒品簡易快速篩檢試劑檢驗結果，其內殘留液體
    均含有海洛因成分，有該局初步檢驗報告單2 紙在卷可按，
    堪認被告前開自白與事實相符。又按毒品危害防制條例於92
    年7 月9 日修正公布，其中第20條、第23條將施用毒品之刑
    事處遇程序，區分為「初犯」、「5 年內再犯」、「5 年後
    再犯」，而依立法理由觀之，僅限於「初犯」、「5 年後再
    犯」，始應先經觀察、勒戒或強制戒治程序，倘被告於5 年
    內已再犯，經依法追訴處罰，縱其第3 次（或第3 次以上）
    再度施用毒品之時間，在初犯經觀察、勒戒或強制戒治執行
    完畢釋放5 年以後，已不合於「5 年後再犯」之規定，且因
    已於「5 年內再犯」，顯見其再犯率甚高，原實施觀察、勒
    戒或強制戒治，已無法收其實效，即應依該條例第10 條 處
    罰，最高法院95年5 月9 日95年度第7 次刑事庭會議決議可
    資參照。查被告甲○○前於94年間因施用毒品案件，經本院
    於94年8 月22日以94年毒聲字第517 號裁定送觀察、勒戒，
    認無繼續施用毒品之傾向，於94年12月5 日執行完畢釋放，
    並由臺灣屏東地方法院檢察署檢察官以94年度毒偵緝字第
    100 號、94年度毒偵字第2923號為不起訴處分確定。97年間
    復因施用第一級毒品、第二級毒品案件，經臺灣高等法院高
    雄分院以96年度上訴第2221號判處有期徒刑9 月、5 月，減
    為4 月15日、2 月15日確定；97年間又因施用第一級毒品、
    第二級毒品案件，經本院以96年度訴字第1322號判處有期徒
    刑10月、4 月確定，及以97年度訴字第319 號判處有期徒刑
    1 年、6 月確定，另因詐欺案件，經本院以96年度簡字第
    1929號判處有期徒刑3 月，減為1 月15日確定，上開案件定
    應執行有期徒刑2 年10月，於98年7 月10日假釋付保護管束
    ，應至99年8 月5 日始期滿等事實，有臺灣屏東地方法院檢
    察署刑案資料查註紀錄表、臺灣高等法院被告全國前案紀錄
    表各1 份在卷可按，是被告於觀察勒戒執行完畢釋放後，5
    年內已再犯施用毒品案件，經本院判處罪刑確定，則其犯再
    本件施用毒品案件，即非屬該條例第20條第3 項所稱「5 年
    後再犯」之情形，檢察官自應依法追訴。
三、查海洛因係毒品危害防制條例第2 條第2 項第1 款所規定之
    第一級毒品。是核被告前開所為，係犯毒品危害防制條例第
    10條第1 項施用第一級毒品罪。其持有毒品復進而施用，持
    有毒品之低度行為，為施用毒品之高度行為所吸收，不另論
    罪。被告所犯上開2 罪，犯意各別，行為互殊，應予分論併
    罰。爰審酌被告施用毒品，足以戕害其身心，滋生其他犯罪
    ，且前有多次施用毒品前科，素行非佳，有上開前科紀錄表
    可稽，惟念其坦承犯行，且施用毒品行為於本質上係屬自我
    戕害行為，反社會性之程度尚屬較低等一切情狀，各量處如
    主文所示之刑，並定應執行刑。至扣案之注射針筒1 支及夾
    鏈袋1 個，其上均殘留有不可析離之第一級毒品海洛因毒品
    成分，業如前述，均應依毒品危害防制條例第18條第1 項規
    定諭知沒收銷燬。
據上論斷，應依刑事訴訟法第273 條之1 第1 項、第299 條第1
項前段，毒品危害防制條例第10條第1 項、第18條第1 項前段，
刑法第11條、第51條第5 款，判決如主文。
本案經檢察官劉昀到庭執行職務。
中    華    民    國    99    年    2     月    25    日
                    刑事第一庭  法  官  涂裕洪
以上正本證明與原本無異。
如不服本判決應於收受判決後10日內向本院提出上訴書狀，並應
敘述具體理由；其未敘述上訴理由者，應於上訴期間屆滿後20日
內向本院補提理由書（均須按他造當事人之人數附繕本）「切勿
逕送上級法院」。
中    華    民    國    99    年    2     月    25    日
                                書記官  卓春成
附錄本判決論罪科刑法條：
毒品危害防制條例第10條第1、2項：
施用第一級毒品者，處6月以上5年以下有期徒刑。

司法院資訊處製作；財團法人民間司法改革基金會備份。
